Milena do Amaral Santos

Brasileira, 32 anos

Endereço profissional:

Universidade Estadual de Santa Cruz, Conselho Superior de Ensino, Pesquisa e Extensão.

Rodovia Ilhéus-Itabuna, Km 16, Laboratório - Centro de Biotecnologia e Genética - CBG. CEP: 45662-900, BA - Brasil

Cel.: 73 - 991122261 e-mail.: miliamarale@gmail.com



Doutora em Genética e Biologia Molecular pela Universidade Estadual de Santa Cruz - UESC, com doutorado sanduíche no centro de pesquisa INRA/Cirad na França. Bacharel em Biológicas pela mesma universidade e licenciada pela Cruzeiro do Sul. Atualmente pós-doutoranda da UESC, desenvolvendo atividades de ensino, pesquisa e orientações de alunos de graduação e pósgraduação. Atua principalmente na área de Biotecnologia, Melhoramento Genético, Genômica e áreas afins. Administra disciplinas de Genética Geral, Genética Molecular, Bioquímica e Identificação Humana com carga horária de 60h na UESC nos cursos de Agronomia, Ciências Biológicas e Biomedicina. Também tem experiência como educadora de cursinho pré-universitário popular com atuação voluntária (Pré-Afro).

OBJETIVO

Sou uma profissional em busca de desafios e desenvolvimento constantes, durante minha vida acadêmica me descobri professora e assim pretendo atuar tanto na docência universitária com projetos de pesquisa e extensão. Com minha formação, acredito que poderei contribuir na realização de atividades pedagógicas dinâmicas entre teorias e práticas.

FORMAÇÃO

Doutorado em Genética e Biologia Molecular. Conclusão 2018. Cirad, Montpellier - França / INRA, Córsega - França / UESC, Ilhéus - Brasil.

Tese: Identificação e estudos funcionais de genes polimórficos da via de biossíntese de carotenoides em variedade de Citros.

Mestrado em Genética e Biologia Molecular. Conclusão 2014.

Universidade Estadual de Santa Cruz, UESC, Ilhéus, Brasil

Dissertação: Caracterização Bioquímica funcional de um inibidor de tripsina do Theobroma cacao.

- Graduação em Ciências Biológicas Bacharelado. Conclusão 2012. Universidade Estadual de Santa Cruz, UESC, Ilhéus, Brasil
- ➤ **Graduação** em Formação Pedagógica Para Graduados Não Licenciados em Biologia modalidade EAD. Conclusão 2020. Cruzeiro do Sul Educacional UNICSUL.
- > Especialização em Tecnologia de alimentos 2021 Em andamento.

EAD - FaculMinas.

EXPERIÊNCIA PROFISSIONAL

Pesquisador Pós-doutorado do Programa de Pós Graduação em Genética e Biologia Molecular
 PPGGBM – UESC. – Atual.

Link- http://nbcgib.uesc.br/genetica/index.php?lang=br&pg=pesquisador&cod=39

- Professor Conteudista da Kroton 2019.
- Professor Bolsista DCB-UESC- 2019-2020.

Disciplinas ministradas:

- Genética Molecular (CIB 146) Teórica e Prática Curso: Ciências Biológicas
- Genética Molecular (CIB 146) Prática Curso: Biomedicina
- Identificação Humana Teórica e Prática Curso: Biomedicina
- Genética Geral (CIB 066) Teórica e Prática Curso: Agronomia
- Bioquímica (CIB 054) Prática Curso: Ciências Biológicas
- T.E.EM GBM I: Leitura crítica de artigos científicos em Biologia Molecular (CBI 080)
 Curso: Pós graduação em Genética e Biologia Molecular
- ➤ Educadora em Cursinho Pré Universitário PreAfro, ministrando aulas de biologia com enfoque em seleção de vestibulares e ENEM.

Escola Municipal Ubaldo Dantas. 2008 - 2013.

Referências: Egnaldo França - (73) 98807-0038

QUALIFICAÇÕES E ATIVIDADES PROFISSIONAIS

Curso de Analises proteômicas em plataforma NanoESI-Q-Tof Micro (Waters)

Universidade Estadual de Santa Cruz. Carga horária: 15 horas. 2011.

> Curso de Biossegurança e segurança Laboratorial

Universidade Estadual de Santa Cruz. Carga horária: 25 horas. 2010

> Curso Prático de Anatomia Animal

Conteúdo: Dissecação de animais, aves, mamíferos e peixes.

Universidade Estadual de Santa Cruz. Carga horária: 20 horas. 2008.

Curso de Formação de Professores Mediadores para EaD.

Centro Paula Souza. Carga horaria: 30 horas. 2020.

ORIENTAÇÕES

Estudante de doutorado - Alda Silva dos Reis. Inicio: 2017 - Atual.

Título da Tese: Estudo funcional de genes da via de biossíntese de carotenoides e açúcares relacionados à qualidade do fruto cítrico.

- Orientador (a) PhD Fabienne Micheli
- Co- Orientador (a): PhD Milena do Amaral Santos
- Estudante de doutorado Luziane Brandão Alves. Inicio: 2020 Atual.

Título da Tese: Estudos funcionais de genes de açúcares na qualidade de citros.

- Orientador (a) PhD Fabienne Micheli
- Co- Orientador (a): PhD Milena do Amaral Santos
- Estudante de Iniciação cientifica Fernanda Barros Abade Santos. 2019.

Tema: Caracterização funcional do gene de carotenoides - HYB em variedades de citros com aplicações na qualidade do fruto.

Curso - Agronomia - UESC.

- Orientador (a) PhD Milena do Amaral Santos
- Estudante de Iniciação cientifica Catharinna Souza Eloy. 2019.

Tema: Clonagem e expressão em bactérias de haplótipos do gene LCY da rota de carotenoides de citros.

Curso - Agronomia - UESC.

Orientador (a) PhD Milena do Amaral Santos

IDIOMAS

- Inglês
 Intermediário
- > Francês Fluente

INFORMAÇÕES ADICIONAIS

- ➤ Destaque entre seus pares no Seminário de Qualificação de Doutorado, Programa de Pós Graduação em Genética e Biologia Molecular da UESC Ilhéus 2015.
- Premiada com um trabalho selecionado em 1º lugar da Bahia para participar do XL Annual Meeting if the Brazilian Biochemistry and Molecular Biology Society (SBBq).
 Foz do Iguaçu Paraná. 2011.

Mais informações:

Lattes - CV: http://lattes.cnpq.br/6254270940962343

(0)

@prof amarale